<!DOCTYPE html PUBLIC "-//W3C//DTD XHTML 1.0 Transitional//EN" "http://www.w3.org/TR/xhtml1/DTD/xhtml1-transitional.dtd">
<html xmlns="http://www.w3.org/1999/xhtml">
<head>
	<meta http-equiv="Content-Type" content="text/html; charset=iso-8859-1" />
	<title>Ymmärrä suomea</title>
	<style type="text/css" media="all">@import "css/styles.css";</style>
	<script type="text/javascript" src="swfobject.js"></script>
</head>
<body class="font-medium">
	<div id="main-wrapper">
		<div id="topbar"></div>
		<div id="main-menu">
			<table cellspacing="0" cellpadding="0" border="0" class="add-links"><tr>
				<td class="item"><img class="raquo" src="i/raquo.gif" alt="" height="7" width="4" /><a href="/ymmarra/index.php?moduli=sanakirja">Sanakirja</a></td>
				<td class="item"><img class="raquo" src="i/raquo.gif" alt="" height="7" width="4" /><a href="/ymmarra/index.php?moduli=verbit">Verbiluettelo</a></td>
				<td class="item"><img class="raquo" src="i/raquo.gif" alt="" height="7" width="4" /><a href="/ymmarra/index.php?moduli=kielioppi">Kielioppi</a></td>
			</tr></table>
			<table cellspacing="0" cellpadding="0" border="0"><tr>
				<td class="item"><img class="raquo" src="i/raquo.gif" alt="" height="7" width="4" /><a href="/ymmarra/index.php">Etusivu</a></td>
				<td class="item"><img class="raquo" src="i/raquo.gif" alt="" height="7" width="4" /><a href="/ymmarra/index.php?moduli=tekstit">Lukutekstit</a></td>
			</tr></table>
		</div>
		<div id="content">
			<table cellspacing="0" cellpadding="0" border="0" id="content-wrapper"><tr>
				<td>
					<div id="left-menu">
												<div class="header-verb"><span>Verbit</span></div>
						<div class="menu">
								<div class="init"><a href="/ymmarra/index.php?moduli=verbit&kirjain=a">A</a></div>
								<div class="init"><a href="/ymmarra/index.php?moduli=verbit&kirjain=e">E</a></div>
								<div class="init"><a href="/ymmarra/index.php?moduli=verbit&kirjain=h">H</a></div>
								<div class="init"><a href="/ymmarra/index.php?moduli=verbit&kirjain=i">I</a></div>
								<div class="init"><a href="/ymmarra/index.php?moduli=verbit&kirjain=j">J</a></div>
								<div class="init"><a href="/ymmarra/index.php?moduli=verbit&kirjain=k">K</a></div>
								<div class="init"><a href="/ymmarra/index.php?moduli=verbit&kirjain=l">L</a></div>
								<div class="init"><a href="/ymmarra/index.php?moduli=verbit&kirjain=m">M</a></div>
								<div class="init"><a href="/ymmarra/index.php?moduli=verbit&kirjain=n">N</a></div>
								<div class="init"><a href="/ymmarra/index.php?moduli=verbit&kirjain=o">O</a></div>
								<div class="init"><a href="/ymmarra/index.php?moduli=verbit&kirjain=p">P</a></div>
								<div class="init"><a href="/ymmarra/index.php?moduli=verbit&kirjain=r">R</a></div>
								<div class="init"><a href="/ymmarra/index.php?moduli=verbit&kirjain=s">S</a></div>
								<div class="init"><a href="/ymmarra/index.php?moduli=verbit&kirjain=t">T</a></div>
								<div class="init"><a href="/ymmarra/index.php?moduli=verbit&kirjain=u">U</a></div>
								<div class="init"><a href="/ymmarra/index.php?moduli=verbit&kirjain=v">V</a></div>
								<div class="init"><a href="/ymmarra/index.php?moduli=verbit&kirjain=y">Y</a></div>
								<div class="init"><a href="/ymmarra/index.php?moduli=verbit&kirjain=Ä">Ä</a></div>
						</div>					</div>
				</td>
				<td>
					<div id="main-content">
						<div id="path">
							<a href=".">Etusivu</a> &gt; <a href="/ymmarra/index.php?moduli=verbit&kirjain=S">S</a>						</div>
													<h1>SEURATA</h1>
						<table cellspacing="0" cellpadding="0" border="0">
							<tr>
								<td colspan="2" style="padding-bottom:10px;"><strong>Aktiivin indikatiivi</strong></td>
							</tr>
							<tr>
								<td><pre>PREESENS                   
minä      seuraan          
sinä      seuraat          
hän       seuraa           
me        seuraamme        
te        seuraatte        
he        seuraavat        

PASSIIVI
          seurataan        

IMPERFEKTI                 
         seurasin          
         seurasit          
         seurasi           
         seurasimme        
         seurasitte        
         seurasivat        

PASSIIVI
         seurattiin        

PERFEKTI
olen     seurannut         
olet     seurannut         
on       seurannut         
olemme   seuranneet        
olette   seuranneet        
ovat     seuranneet        

PASSIIVI
on       seurattu          

PLUSKVAMPERFEKTI
olin     seurannut         
olit     seurannut         
oli      seurannut         
olimme   seuranneet        
olitte   seuranneet        
olivat   seuranneet        

PASSIIVI
oli      seurattu          
</pre></td>
								<td>&nbsp;&nbsp;&nbsp;</td>
								<td><pre>     KIELTOMUOTO
     en        seuraa
     et        seuraa
     ei        seuraa
     emme      seuraa
     ette      seuraa
     eivät     seuraa


     ei        seurata

   
     en        seurannut
     et        seurannut
     ei        seurannut
     emme      seuranneet
     ette      seuranneet 
     eivät     seuranneet


     ei        seurattu


     en      ole seurannut
     et      ole seurannut
     ei      ole seurannut
     emme    ole seuranneet
     ette    ole seuranneet
     eivät   ole seuranneet


     ei      ole seurattu


     en    ollut  seurannut
     et    ollut  seurannut
     ei    ollut  seurannut
     emme  olleet seuranneet
     ette  olleet seuranneet
     eivät olleet seuranneet


     ei    ollut  seurattu
</pre></td>
							</tr>
						</table>
						<table cellspacing="0" cellpadding="0" border="0">
							<tr>
								<td colspan="2" style="padding-bottom:10px;"><strong>Aktiivin konditionaali</strong></td>
							</tr>
							<tr>
								<td><pre>PREESENS
minä     seuraisin         
sinä     seuraisit         
hän      seuraisi          
me       seuraisimme       
te       seuraisitte       
he       seuraisivat       

PASSIIVI
         seurattaisiin     

PERFEKTI
olisin   seurannut         
olisit   seurannut         
olisi    seurannut         
olisimme seuranneet        
olisitte seuranneet        
olisivat seuranneet        

PASSIIVI
olisi    seurattu          
</pre></td>
								<td>&nbsp;&nbsp;&nbsp;</td>
								<td><pre> 
    en          seuraisi
    et          seuraisi
    ei          seuraisi
    emme        seuraisi
    ette        seuraisi
    eivät       seuraisi


    ei          seurattaisi


     en olisi    seurannut
     et olisi    seurannut
     ei olisi    seurannut
     emme olisi  seuranneet
     ette olisi  seuranneet
     eivät olisi seuranneet


     ei olisi    seurattu
</pre></td>
							</tr>
						</table>
						<table cellspacing="0" cellpadding="0" border="0">
							<tr>
								<td colspan="2" style="padding-bottom:10px;"><strong>Aktiivin potentiaali</strong></td>
							</tr>
							<tr>
								<td><pre>PREESENS 
minä     seurannen         
sinä     seurannet         
hän      seurannee         
me       seurannemme       
te       seurannette       
he       seurannevat       

PASSIIVI
         seurattaneen      

PERFEKTI
lienen   seurannut         
lienet   seurannut         
lienee   seurannut         
lienemme seuranneet        
lienette seuranneet        
lienevät seuranneet        

PASSIIVI
lienee   seurattu          
</pre></td>
								<td>&nbsp;&nbsp;&nbsp;</td>
								<td><pre> 
     en          seuranne
     et          seuranne
     ei          seuranne
     emme        seuranne
     ette        seuranne
     eivät       seuranne


     ei          seurattane


     en    liene seurannut
     et    liene seurannut
     ei    liene seurannut
     emme  liene seuranneet
     ette  liene seuranneet
     eivät liene seuranneet


     ei    liene seurattu
</pre></td>
							</tr>
						</table>
						<table cellspacing="0" cellpadding="0" border="0">
							<tr>
								<td colspan="2" style="padding-bottom:10px;"><strong>Aktiivin imperatiivi</strong></td>
							</tr>
							<tr>
								<td><pre>PREESENS

(sinä)   seuraa            
(hän)    seuratkoon        
(me)     seuratkaamme      
(te)     seuratkaa         
(he)     seuratnevat       

PASSIIVI
         seurattakoon      

PERFEKTI

ole      seurannut         
olkoon   seurannut         
olkaamme seuranneet        
olkaa    seuranneet        
olkoot   seuranneet        

PASSIIVI

olkoon   seurattu          
</pre></td>
								<td>&nbsp;&nbsp;&nbsp;</td>
								<td><pre> 

     älä         seuraa
     älköön      seuratko
     älkäämme    seuratko
     älkää       seuratko
     älkööt      seuratko


    älköön      seurattako



     älä ole       seurannut
     älköön olko   seurannut
     älkäämme olko seuranneet
     älkää olko    seuranneet
     älkööt olko   seuranneet



     älköön olko   seurattu
</pre></td>
							</tr>
						</table>
						<table cellspacing="0" cellpadding="0" border="0">
							<tr>
								<td colspan="2" style="padding-bottom:10px;"><strong>Verbin nominaalimuodot</strong></td>
							</tr>
							<tr>
								<td><pre>I INFINITIIVI              

Lyhyempi muoto:            
         seurata           

Pitempi muoto:             
         seuratakseni      
         seurataksesi
         seuratakseen
         seurataksemme
         seurataksenne
         seuratakseen

III  INFINITIIVI           

inessiivi    seuraamassa   
elatiivi     seuraamasta   
illatiivi    seuraamaan    
adessiivi    seuraamalla
abessiivi    seuraamatta   
instruktiivi seuraaman     
                           
Passiivi
instruktiivi seurattaman   
                           
                           
</pre></td>
								<td>&nbsp;&nbsp;&nbsp;</td>
								<td><pre> II INFINITIIVI

 inessiivi    seuratessa
 instruktiivi seuraten

 Passiivi
 inessiivi    seurattaessa






   IV INFINITIIVI

   nominatiivi  seuraaminen
   partitiivi   seuraamista
    

   I PARTISIIPPI 
   aktiivi      seuraava
   passiivi     seurattava

   II PARTISIIPPI 
   aktiivi      seurannut
   passiivi     seurattu
</pre></td>
							</tr>
						</table>

					</div>
				</td>
			</tr></table>		</div>
		<div id="footer"><a href="http://www.oph.fi/"><img src="i/oph_logo_ymmarrasuomea.gif" width="157" height="35" alt="OPH" /></a></div>
	</div>
</body>
</html>
